【裁判字號】    98,易,391
【裁判日期】    980925
【裁判案由】    傷害等
【裁判全文】
臺灣士林地方法院刑事判決               98年度易字第391號
公  訴  人  臺灣士林地方法院檢察署檢察官
被      告  乙○○
上列被告因傷害等案件，經檢察官提起公訴（98年度偵字第4231號）
，本院判決如下：
    主  文
乙○○犯恐嚇危害安全罪，處拘役拾伍日，如易科罰金以新臺幣
壹仟元折算壹日。其餘被訴傷害及毀損部分，均公訴不受理。
    事  實
一、緣丁○○為臺北市北投區○○○路富貴大樓社區（下稱富貴
    大樓社區）之住戶，乙○○於民國97年12月4 日下午1 時許
    至上開社區探訪其姐時，因認為丁○○所有之車牌號碼0297
    -UW 號之自小客車所停放之臺北市北投區○○○路1 號1樓
    旁停車格，為其私人土地，乙○○竟在前述停車格旁，持ㄇ
    字型阻車器敲打前揭車輛右後方保險桿處（毀損部分業據撤
    回告訴）；乙○○復見丁○○持手機欲對前揭車輛照相採證
    ，竟基於恐嚇之犯意，對丁○○嚇以：「你出去，你出去，
    這個地方是我的，你如果不出去，我就給你打死（台語）。
    」以此危害丁○○生命、身體之言語恐嚇丁○○，使丁○○
    心生畏懼致生危害於其安全；乙○○並持上開阻車器毆打丁○○之頭部，致使丁○○受有頭部外傷合併腦震盪之傷害（
    傷害部分業據撤回告訴）。
二、案經丁○○訴由臺北市政府警察局北投分局移送臺灣士林地
    方法院檢察署檢察官偵查起訴。
    理  由
一、證據能力
  (一)證人翁秉晨於檢察事務官訊問時之陳述：刑事訴訟法第159
    條第1 項規定：「被告以外之人於審判外之言詞或書面陳述
    ，除法律有規定者外，不得為證據。」同法第159 之2 規定
    ：「被告以外之人於檢察事務官、司法警察官或司法警察調
    查中所為之陳述，與審判中不符時，其先前審判外之陳述具
    有較可信之特別情況，且為證明犯罪事實存否所必要者，得
    為證據」。此所謂「被告以外之人於檢察事務官、司法警察
    官或司法警察調查中所為之陳述，與審判中不符時」，係指
    被告以外之人於審判中，以證人身分依法定程序到場具結陳
    述，並接受被告之詰問，而其陳述與先前在檢察事務官、司
    法警察官或司法警察調查中所為之陳述不符時而言，如被告
    以外之人未於審判中，以證人身分依法定程序到場具結陳述
    ，並接受被告之詰問，又無同法第159 條之三所列各款情形
    之一者，則其於檢察事務官、司法警察官或司法警察調查中
    所為之陳述，縱具有特別可信之情況，且為證明犯罪事實存
    否所必要者，仍不符上開規定，而無證據能力，不得採為斷
    罪證據（最高法院97年度台上字第1585號判決參照）。本件
    證人翁秉晨既未於本院審理時以證人身分依法定程序到場具
    結陳述，並接受被告之詰問，且無同法第159 條之三所列各
    款情形之一，其於檢察事務官訊問時所為之陳述，自屬無證
    據能力。
  (二)被告及檢察官對於下述其餘本院作為得心證依據之各項證據
    資料經本院審理時逐項提示，均不爭執證據能力，且未於言
    詞辯論終結前聲明異議，視為同意作為證據，本院審酌各項
    證據作成時之狀況，認為並無不可信或不適當之情事，依刑
    事訴訟法第159 條之5 第2 項及第159 條之4 之規定，均認
    有證據能力，合先敘明。
二、訊據被告乙○○否認有上開恐嚇犯行，辯稱伊並未對被害人
    丁○○出言恐嚇云云，經查上揭犯罪事實，業據證人即被害
    人丁○○於警詢、檢察事務官訊問時及本院審理時證稱：97
    年12月4 日下午1 時許，伊將車子停在社區大樓停車場，警
    察來按門鈴，說伊停在私人車位，要伊移開，伊認為該車位
    是富貴大樓社區法定停車位，每三個月由住戶登記輪流停放
    ，當時係輪到伊停放，被告說該車位伊有一部份佔到他家的
    平台，要伊把車子移開，就拿一塊ㄇ字型鐵條敲伊車子後方
    保險桿，伊拿手機出來要拍照時，被告還說「這是我的土地
    ，你不離開，我就打死你。」還拿鐵條打伊的頭等語（見偵
    卷第3 至8 頁、第32頁；本院易字卷第26至31頁），核與在
    場之證人甲○○於檢察事務官訊問時及本院審理時證述：伊
    係住在富貴大樓社區五樓，案發時聽到爭吵聲音後下樓察看
    ，當時警察在那邊，被告乙○○要丁○○將車子開走，丁○○則主張車位是富貴大樓社區住戶可以停放的，2 人爭執得
    很厲害，被告之後就拿了一個ㄇ字型鐵條要圍住該車位，並
    要丁○○將車子開走，丁○○未把車子開走，被告又進去拿
    了另外一個同款的ㄇ字型鐵條，見丁○○拿手機在照相存證
    ，被告就對丁○○說；「這個地方是我的，你如果不出去，
    我就把你打死（台語）。」並持鐵條毆打丁○○等語大致相
    符，按證人甲○○與被告並無仇怨，且與被害人丁○○亦無
    特殊情誼，自無甘冒偽證處罰之風險而為虛偽陳述之虞，且
    證人2 人既於本院審理時供前具結並為與偵查時為一致之證
    述，又對於上開情節均陳述詳盡而明確，若非親身經歷或見
    聞，尚無法為此具體翔實之陳述，堪認其等所言無虛，足可
    認證人丁○○、甲○○上開證述與事實相符，殊值採憑。另
    證人即被告之子丙○○於本院審理時亦證稱：案發當時伊看
    到被告叫丁○○將車子移離被告私人土地，丁○○不肯，雙
    方因而發生爭執，被告有拿ㄇ字型阻車器推丁○○等語（見
    本院易字卷第40至44頁），顯見被告確係因停車糾紛與被害
    人互生齟齬，被告尚且出手毀損被害人車輛及毆打被害人，
    是以被告對於被害人出言恐嚇尚屬有跡可循，並非全然無由
    。此外，復有臺北市政府警察局北投分局永明派出所受理各
    類案件紀錄表正本、被害人上開車輛後保險桿處及ㄇ字型阻
    車器照片、財團法人振興復健醫學中心診斷證明書、現場照
    片各一份在卷可資佐證（見偵卷第12、15、23、34頁），綜
    上，難認被告辯解可採，本件事證明確，被告犯行堪予認定
    。
三、核被告乙○○所為，係犯刑法第305 條恐嚇危害安全罪。爰
    審酌被告其姐與被害人互有鄰里關係，雙方本應和睦共處，
    若為停車位產權糾紛，應循正當法律途徑解決始為正辦，竟
    捨合法途徑動輒出以恐嚇言詞危害被害人，所為自無足取，
    且否認犯行，犯後態度難認良好，惟事後業與被害人達成和
    解，有本院98年8 月20日和解筆錄一紙在卷可按（見98年度
    附民字第140 號卷），業已思填補被害人之損害，並非毫無
    悔意等一切情狀，因認公訴人於本院98年8 月20日本院準備
    程序中所為之求處有期徒刑7 月尚嫌過重，爰量處如主文之
    刑，並諭知易科罰金之標準，堪認足資警懲。
四、公訴不受理部分
  (一)公訴意旨另以：被告乙○○於民國97年12月4 日下午1 時許
    ，在臺北市北投區○○○路1 號1 樓旁停車格，持ㄇ字型阻
    車器敲打告訴人丁○○所有停放該處之車牌號碼0297-UW 號
    之自小客車右後方保險桿；復基於傷害之犯意，持上開阻車
    器毆打丁○○之頭部，致使丁○○受有頭部外傷合併腦震盪
    之傷害，因認被告涉犯刑法之毀損罪、傷害罪嫌。。
  (二)按告訴乃論之罪，告訴人於第一審辯論終結前得撤回其告訴
    ，又告訴經撤回者，應諭知不受理之判決，並得不經言詞辯
    論，刑事訴訟法第238 條第1 項、第303 條第3 款、第307
    條分別定有明文。
  (三)查本件告訴人丁○○告訴被告毀損、傷害案件，起訴書認被
    告係觸犯刑法第354 條及同法第277 條第1 項之罪，依同法
    第287 條及357 條之規定，均須告訴乃論。茲據告訴人丁○○於本院98年8 月20日準備程序就上開毀損、傷害部分撤回
    告訴（見本院易字卷第12頁），依照首開說明，該二罪部分
    爰不經言詞辯論，逕為不受理之諭知。
據上論斷，應依刑事訴訟法第299 條第1 項前段、第303 條第3
款、第307 條，刑法第305 條、第41條第1 項前段，刑法施行法
第1 條之1 第1 項、第2 項前段判決如主文。
本案經檢察官呂寧莉到庭執行職務
中    華    民    國    98    年    9    月    25    日
                  刑事第五庭法  官  吳維雅
以上正本證明與原本無異。
如不服本判決應於收受判決後10日內向本院提出上訴書狀，並應
應敘述具體理由。其未敘述上訴理由者，應於上訴期間屆滿後20
日內向本院補提理由書(均須按他造當事人之人數附繕本)「切勿
逕送上級法院」。
                            書記官  劉育君
中    華    民    國    98    年    9     月    25    日


司法院資訊處製作；財團法人民間司法改革基金會備份。
